臺灣臺北地方法院刑事判決　　　　　　　 94年度易字第401號
　　公　訴　人　臺灣臺北地方法院檢察署檢察官
　　被　　　告　乙○○
上列被告因竊盜案件，經檢察官提起公訴（九十四年度偵字第五
三七號）及移送併辦（九十四年度偵字第四０二四號），本院判
決如下：
    主    文
乙○○連續竊盜，累犯，處有期徒刑陸月，如易科罰金，以佰
元折算壹日。
    犯罪事實
一、乙○○因自己無可代步之交通工具，乃竟基於意圖為自己不
    法所有之概括犯意：
  (一)先於民國九十三年十二月十九日凌晨四時許，在台北市萬華
    區○○○路○段二０五號前，因甲○○所有停放於該處車牌
    號碼ＤＷＯ－八七０號輕型機車未上鎖，乙○○乃徒手竊取
    該部機車得手。嗣於同日上午六時許，乙○○騎乘上述機車
    行經台北市○○區○○路一段二十一號前時，為警查獲，經
    警將其移送台灣台北地方法院檢察署（下稱台北地檢署）偵
    辦，該署檢察官將乙○○諭知限制住居請回；
  (二)詎乙○○為檢察官限制住居後，猶未中斷其不法所有之概括
    犯意，復於九十四年二月十九日下午一時許，在台北市○○
    區○○街十六巷內，因見王玉良所有，平日由其配偶丙○○
    所騎乘使用之車牌號碼ＱＱＵ－八六九號輕型機車未上鎖，
    乃又徒手竊取該部機車得手，供己騎乘使用。嗣於翌日上午
    十時五十分許，乙○○騎乘上開機車行經台北市○○區○○
    街一五九巷口時，為警查獲，而知上情。
二、案經甲○○訴由台北市政府警察局萬華分局（下稱萬華分局
    ）移送台北地檢署檢察官偵查起訴（一之(一)部分）暨由萬華
    分局移送台北地檢署檢察官移送併辦（一之(二)部分）。
    理    由
壹、證據之認定：
　上述犯罪事實一之部分，業據告訴人甲○○及被害人丙○○分
  別於警詢、檢察官訊問時供述明確（犯罪事實一之(一)部分：九
  十四年度偵字第五三七號偵查卷第八頁偵訊筆錄、第三十四頁
  訊問筆錄；犯罪事實一之(二)部分：九十四年度偵字第四０二四
  號偵查卷第十頁至第十一頁調查筆錄參照，而告訴人及被害人
  前開供述雖係於本件審判以外所做成，然經檢察官及被告於本
  院九十四年六月十五日審理時同意作為證據使用，本院卷內之
  該次期日審判筆錄參照），並有告訴人甲○○及被害人丙○○
  為領回前開為被告竊取之機車而所立具之贓物認領保管單二紙
  附卷足憑（犯罪事實一之(一)部分：九十四年度偵字第五三七號
  偵查卷第十二頁；犯罪事實一之(二)部分：九十四年度偵字第四
  ０二四號偵查卷第二十三頁參照），且被告於本院審理時亦對
  前開犯罪事實供承不諱（本院九十四年六月十五日審判筆錄參
  照），是依(一)告訴人甲○○及被害人丙○○之供述及(二)前述贓
  物認領保管單等補強證據已足資擔保被告在本院審理中所為之
  上開任意性自白具有相當程度之真實性，而得使本院確信被告
  前述自白之犯罪事實確屬真實，從而依刑訴訟法第一百五十六
  條第一項「被告之自白，非出於強暴、脅迫、利誘、詐欺、疲
  勞訊問、違法羈押或其他不正之方法，且與事實相符者，得為
  證據。」及同條第二項「被告之自白，不得作為有罪判決之唯
  一證據，仍應調查其他必要之證據，以察其是否與事實相符。
  」規定，本院自得依被告前述自白及各該補強證據認定被告確
  有為前述犯行，本件事證明確，被告之犯行堪以認定。
貳、論罪科刑之法律適用：
  一、核被告乙○○所為係犯刑法第三百二十條第一項之竊盜罪
      。被告先後二次竊盜之犯行，時間緊密，犯意概括，所犯
      構成要件均相同，為連續犯，依刑法第五十六條規定，以
      連續竊盜一罪論，並加重其刑。
  二、被告於本件成立累犯之前科事實：
      查被告前於：
    (一)、八十四年十月二十四日因犯煙毒案件，經台灣高等法院
        判處有期徒刑三年六月確定，依檢察官所簽發執行指揮
        書之記載應於八十八年七月十三日執行完畢；
    (二)、又於八十五年一月間因犯違反肅清煙毒條例案件，經本
        院判處有期徒刑三年六月，判決確定後，由檢察官簽發
        執行指揮書自其所犯上開(一)案件執行完畢翌日（即八十
        七年七月十四日）接續執行，依執行指揮書之記載本應
        於九十一年十一月九日執行完畢，嗣於八十七年十二月
        十日縮短刑期假釋出監，假釋期間於九十一年九月二十
        日屆滿；
    (三)、而因被告於八十八年三月間，因施用海洛因，違反毒品
        危害防制條例案件，經本院以八十八年毒聲字第七六０
        號裁定送觀察、勒戒（嗣並因有繼續施用毒品之傾向，
        由本院再以八十八年度毒聲字第一五六九號裁定令入戒
        治處所施以強制戒治一年，強制戒治期滿由檢察官為不
        起訴處分），違反保護管束應遵守之事項，情節重大，
        經撤銷其所犯前開(1)、(2)二案件之假釋後，應執行之殘
        刑三年九月又十日，則自八十九年一月二十五日開始執
        行，本應於九十二年十一月三日執行完畢，嗣於九十二
        年八月十三日縮刑期滿執行完畢，此有台灣高等法院前
        案紀錄表一份在卷足憑，並經本院調閱被告所犯上開案
        件之各該案卷核閱無誤，有其所犯上開案件之判決書、
        執行指揮書、裁定書附於本院卷可稽，被告於其所犯上
        開(一)、(二)二案件執行完畢後，五年內再犯本件有期徒刑
        以上刑之罪者，為累犯，應依刑法第四十七條之規定，
        遞加重其刑（本院按刑事訴訟法第三百零八條本規定－
        判決書應分別記載裁判之主文與理由；有罪之判決書並
        應記載【事實】，故從來實務見解依最高法院四十六年
　      台上字第一二九六號判例所認，在有罪判決書之【事實
        】欄，凡與論罪科刑有關之事項，均應明確記載於有罪
        判決書之【事實】欄，而行為人如有刑法第四十七條所
        規定，應加重其刑之累犯事由，因此等事由與行為人之
        科刑有關，當然應該在有罪判決書之【事實】欄明確記
        載，惟刑事訴訟法第三百零八條已於九十三年六月二十
        三日修正成為－判決書應分別記載其裁判之主文與理由
        ；有罪判決書並應記載【犯罪事實】，且得與理由合併
        記載，並於同年月二十五日施行，其修正之立法理由乃
        認為－「刑事有罪判決所應記載之事實應係賦予法律評
        價而經取捨並符合犯罪構成要件之具體社會事實。爰參
        考日本刑事訴訟法第三百三十五條第一項之立法例，將
        原條文後段所定『並應記載事實』修正為『並應記載犯
        罪事實』，以臻明確。」，故依修正後之該法條規定，
        有罪判決書形式上之「事實欄」自應依修正後之法條規
        定記載成為「犯罪事實欄」，且行為人是否有累犯應加
        重其刑之事由，因該事由非屬行為人之犯罪構成要件，
        當無庸再記載於判決書之犯罪事實欄，對此法院辦理刑
        事訴訟案件應行注意事項第一四四項亦規定－「構成要
        件以外之其他適用法律事實，例如刑法總則之加重或減
        輕事由，可無須在【犯罪事實】欄中記載。」，故本院
        對於被告構成累犯應加重其刑之事由，乃未記載於本件
        判決書之犯罪事實欄，僅在理由中載明，應予說明）。
  三、爰審酌被告因無交通工具可供其使用，即隨手竊取告訴人
      及被害人所使用交通工具之犯罪動機、其犯罪對告訴人及
      被害人所造成之損害暨其犯後尚能犯後坦承犯行態度良好
      等一切情狀，本院認全程到庭實行公訴之檢察官於本院審
      理時，就被告犯行向本院具體求處判處有期徒刑六月，要
      與被告本件之犯行相當，爰依檢察官之求刑，對被告量處
      如主文所示之刑，並諭知易科罰金之折算標準。
  四、扣案如附表所示之機車鑰匙，其中編號１之部分，被告已
      迭於檢察官偵查時供稱該把鑰匙本來就插在甲○○之機車
      上（九十四年度偵字第五三七號偵查卷第二四頁訊問筆錄
      、第三六頁訊問筆錄參照），非其所有；另就編號２之鑰
      匙一把，於本件卷存證據資料內，被告亦從未供稱為其所
      有，則在無積極證據證明扣案之鑰匙確實為被告所有之情
      形下，本院即難對該二把鑰匙為沒收之宣告，附此敘明。
、其他：
  台北地檢署檢察官移送本院併辦之該署九十四年度偵字第四０
  二四號，被告於前述九十四年二月十九日竊盜被害人丙○○之
  上述機車案件，如前所述被告此部分行為亦該當於刑法第三百
  二十條第一項竊盜罪之構成要件，且與檢察官原先對被告起訴
  部分有裁判上一罪之連續犯關係，依刑事訴訟法第二百六十七
  條「檢察官就犯罪事實一部起訴者，其效力及於全部。」規定
  ，本院自得就該併辦部分併為審理、判決，應予說明。
據上論斷，應依刑事訴訟法第二百九十九條第一項前段，刑法第
五十六條、第三百二十條第一項、第四十七條、第四十一條第一
項前段，罰金罰鍰提高標準條例第一條前段、第二條，判決如主
文。
本案經檢察官陳舒怡到庭執行職務。
中　　華　　民　　國　　94　　年　　6 　　月　　30　　日
                  刑事第九庭審判長法  官  葉建廷
                                  法  官  官信成
                                  法  官  葉珊谷
以上正本證明與原本無異。
檢察官、被告如不服本判決，應於判決送達後10日內，向本院提
出上訴狀（告訴人甲○○及被害人丙○○如不服本判決，應向檢
察官提出聲請，由檢察官斟酌是否提起上訴，不得直接向本院提
起上訴，且上訴期間之計算，係以檢察官收受本判決之時間為準
，並非以告訴人或害人收受本判決之時間為準）。
                                  書記官  顏淑華
中　　華　　民　　國　　94　　年　　6 　　月　　30　　日
附錄本案論罪科刑法條全文：
中華民國刑法第三百二十條：
意圖為自己或第三人不法之所有，而竊取他人之動產者，為竊盜
罪，處五年以下有期徒刑、拘役或五百元以下罰金。
意圖為自己或第三人不法之利益，而竊佔他人之不動產者，依前
項之規定處斷。
前二項之未遂犯罰之。
附表：
┌──┬────┬───┬──────────────┐
│編號│物品名稱│數 量 │ 扣 押 物 品 清 單          │
├──┼────┼───┼──────────────┤
│ １ │機車鑰匙│壹 支 │ 台北地檢署九十四年度紅保管 │
│    │        │      │ 字第０七０號編號１         │
├──┼────┼───┼──────────────┤
│ ２ │機車鑰匙│壹 支 │ 台北地檢署九十四年度綠保管 │
│    │        │      │ 字第三五三號編號１         │
└──┴────┴───┴──────────────┘
